臺灣基隆地方法院刑事判決　　　　　　　　　　　　　　九十一年度易字第七五號
　　公　訴　人　臺灣基隆地方法院檢察署檢察官
　　被　　　告　甲○○
右列被告因傷害（家庭暴力）案件，經檢察官提起公訴（九十年度偵字第五一一二號
），本院判決如左：
    主  文
甲○○傷害人之身體，處拘役貳拾日，如易科罰金，以佰元折算壹日。
    事  實
一、甲○○係乙○○之妻，丙○為乙○○之母，甲○○與丙○具有家庭暴力防治法第
    三條第二款之家庭成員關係，甲○○與乙○○並育有黃俞誠、黃俞諳二名雙包胎
    兒子（均為九十年七月十七日生），其等五人同住基隆市○○路三三三號，黃俞
    誠與黃俞諳平日皆與甲○○、乙○○同睡一臥室內。乙○○與甲○○於九十年十
    二月一日凌晨一時許，在上址臥室內發生爭執，黃俞誠與黃俞諳均被吵醒，在臥
    室內哭鬧，丙○聞聲前來查看，並發聲詢問「小孩在哭，你們大人為何不顧」，
    詎料引起甲○○之不滿，甲○○竟基於傷害之故意，以腳踢丙○，致丙○受有左
    大腿瘀腫十乘十公分之傷害。
二、案經被害人丙○訴由臺灣基隆地方法院檢察署檢察官偵查起訴。
    理  由
一、訊據被告甲○○矢口否認右揭傷害犯行，略以：九十年十二月一日凌晨一時許，
    在基隆市○○路三三三號住處房間內，伊有和先生乙○○吵架，當時二個小孩均
    在房間內，小孩一直哭，乙○○有出手打伊，丙○進來抱小孩伊不知情，伊是和
    先生在吵架，沒有理由去踢丙○，伊無傷害丙○之行為等語置辯。惟查，右揭事
    實，業據告訴人丙○指訴綦詳，並有告訴人所受傷害之相片二張附卷可稽，而告
    訴人丙○於事發後旋即於同日凌晨二時十五分，前往行政院衛生署基隆醫院驗傷
    ，當時確實受有左大腿瘀腫十乘十公分傷害一節，亦有行政院衛生署基隆醫院驗
    傷診斷書一紙在卷可佐，已足認告訴人丙○之指訴非虛；復據證人乙○○於偵查
    中證稱「（九十年十二月一日凌晨發生何事？）當日凌晨將近一點的時候，二個
    小孩在哭，我母親進來房間問小孩為何哭的那麼厲害，想要抱小孩，我太太甲○
    ○就踢她一腳，因為小孩是雙胞胎，我在哄其中一個，我母親進來時是要抱另一
    個」、「（你母親進來時甲○○知否？）應該知道，我母親進來時有很大聲說『
    小孩在哭，你們大人為何不顧』」、「（為何無故你太太會踢你母親？）因為十
    一月三十日晚上七點多，我有唸她，她也沒有講什麼，後來我將小孩哄睡後，我
    就下樓，約四分鐘後又上樓，我看到她在哭，我從九點多勸她不要哭了，讓母親
    睡覺，她還一直哭，小孩後來也被吵醒，也在哭，我就抱其中一個，後來我媽進
    來說小孩為什麼一直哭，她要抱另一個時，甲○○就踢了我母親一腳」等語，益
    徵被告甲○○確有以腳踢告訴人丙○之行為。被告甲○○雖在本院審理中矢口否
    認有用腳踢告訴人丙○，但查被告在本件偵查中供稱「（有無於九十年十二月一
    日凌晨以腳踢丙○？）有，那是在混亂中踢的，我不知道是不是我踢的，這事是
    因為我們夫妻在房間內爭執、打架，丙○進來房內，當時我先生打我，我還手，
    但不知是不是如此踢中她，我是不小心踢到的」、「（知否丙○進入房內？）沒
    注意到」、「（丙○進入房內有無講話？）沒有，是踢到才發覺的」、「（妳們
    婆媳有無不合？）沒有」等語（詳見台灣基隆地方法院檢察署九十年度偵字第五
    一一二號卷第十三頁背面、第二十八頁），由此可知，被告確實有以腳踢中丙○
    之行為，否則被告在偵查中何必為如此之供述，被告雖稱係不小心踢中丙○，然
    查丙○進入被告與乙○○共處之房間時，有大聲說「小孩在哭，你們大人為何不
    顧」一節，業據證人乙○○證如上述，參以證人乙○○與被告係夫妻關係，告訴
    人丙○係被告之婆婆，被告亦稱伊與丙○婆媳間並無不合，則證人乙○○與告訴
    人丙○自無設詞誣陷被告之理，告訴人丙○與證人乙○○所言應屬實情，被告在
    告訴人出聲詢問後，已知告訴人進入房間內，竟故意以腳踢傷告訴人一節，可堪
    認定。被告事後所辯無傷害行為等語，要屬卸責之詞，不足採信。本件事證明確
    ，被告犯行洵堪認定，自應依法論科。
二、核被告甲○○所為，係犯刑法第二百七十七條第一項之傷害罪。屬家庭暴力防治
    法第二條第二項之家庭暴力罪。爰審酌被告並無犯罪前科，此有台灣高等法院被
    告全國前案紀錄表在卷可參，素行良好，然竟因夫妻間相處不睦，即遷怒他人，
    腳踢告訴人成傷，且事後猶飾詞卸責，未思取得告訴人原諒，犯罪後並無悔意等
    一切情狀，量處如主文所示之刑，並諭知易科罰金之折算標準，以示懲儆。
據上論斷，應依刑事訴訟法第二百九十九條第一項前段，刑法第二百七十七條第一項
、第四十一條第一項前段，罰金罰鍰提高標準條例第一條前段、第二條，判決如主文
。
本案經檢察官林明志到庭執行職務。
中      華      民      國    九十一    年      三      月    十八      日
                                臺灣基隆地方法院刑事第三庭
                                      法  官    王  福  康
右正本證明與原本無異。
對於本件判決如有不服，應於收受送達後十日內，向本院提出上訴書狀，上訴於臺灣
高等法院，並按他造當事人之人數附具繕本。
                                      書記官    李  國  豪
中      華      民      國    九十一    年      三      月    二十一    日
附錄論罪法條
刑法第二百七十七條第一項：
傷害人之身體或健康者，處三年以下有期徒刑、拘役或一千元以下罰金。
